---
title: "Project"
author: "Kelompok"
date: "2024-12-02"
output: word_document
---

```{r setup, include=FALSE}
knitr::opts_chunk$set(echo = TRUE)
```

## DATA GATHERING
```{r}
library(dplyr)
library(tidymodels)
library(tidyverse)
library(readxl)
library(VIM)

data_awal = read_excel("Dataset.xlsx");
data_awal
str(data_awal)

```

## DATA PREPROCESSING
```{r}
##menghilangkan kolom field5
data_process = data_awal %>% select(Field1, Field2, Field3, Vendor, Rating, Review, Order, Fitur, Fitur2, Fitur3, Harga, Hari, `Lepas Kunci`, Sopir)
```

```{r}
##Merename nama kolom
colnames(data_process)[colnames(data_awal) %in% c("Field1", "Field2", "Field3")] <- c("Nama_Kendaraan", "Bagasi", "Penumpang")

##Mengedit data
data_process$Harga = as.numeric(gsub("IDR ", "", gsub("\\.", "", data_process$Harga)))

data_process$Rating = as.numeric(gsub(",", ".", gsub(".*\\s", "", data_process$Rating)))

data_process$Review = as.numeric(gsub("[^0-9]", "", data_process$Review))

data_process$Order = as.numeric(gsub("[^0-9]", "", data_process$Order))

#Menghapus baris motor

keywords = c("Vario", "Scoopy", "Beat", "NMax", "NMAX")

pattern = paste(keywords, collapse = "|")

data_process = data_process[!grepl(pattern, data_process$Nama_Kendaraan), ]

##data_count_kendaraan = data_awal %>% count(Nama_Kendaraan)

```

```{r}
##Data Cleaning
data_clean =  data_process[!is.na(data_process$Vendor), ]
imputed_data <- kNN(data_clean[, c("Fitur", "Fitur2", "Fitur3")], k = 5)

# Cek dimensi imputed_data
dim(imputed_data)  # Pastikan bahwa hasil imputasi memiliki dimensi yang benar

# Mengganti kolom-kolom yang diimputasi dengan data yang telah terimputasi
data_clean$Fitur <- imputed_data$Fitur
data_clean$Fitur2 <- imputed_data$Fitur2
data_clean$Fitur3 <- imputed_data$Fitur3

# Memeriksa hasil
head(data_clean[, c("Fitur", "Fitur2", "Fitur3")])


```

## Data Visualisasi
```{r}
options(scipen=999)
##Berdasarkan data yang telah kami scrapping

## Distribusi Harga Sewa Kendaraan
ggplot(data_clean, aes(x = Harga)) +
  geom_histogram(binwidth = 50000, fill = "skyblue", color = "black") + 
  scale_x_continuous(
    breaks = seq(0, 3000000, by = 500000),  
    limits = c(0, 4000000)                  
  ) +
  labs(title = "Distribusi Harga Sewa Kendaraan", x = "Harga (IDR)", y = "Jumlah Kendaraan") +
  theme_minimal()



```

## Berdasarkan data rentang mayoritas kendaraan yang disewakan ada di kisaran 250.000 sampai 450.000

```{r}
## Perbandingan data Mobil yang disewakan dengan sopir dan lepas kunci
data_jumlah = data_clean %>% group_by(`Lepas Kunci`, Sopir) %>% summarise(Jumlah = n())

ggplot(data_jumlah, 
  aes(x = `Lepas Kunci`, y = Jumlah, fill = Sopir)) +
  geom_bar(stat = "identity", position = "dodge") +
  labs(title = "Layanan Lepas Kunci vs Dengan Sopir", x = "Lepas Kunci", y = "Jumlah Kendaraan") +
  theme_minimal()


```

## Dari hasil ini bisa disimpulkan para vendor bisa dibilang memiliki fasilitas untuk semua kalangan, mau disopikan atau mau setir sendiri

```{r}
avg_harga_hari = data_clean %>% group_by(Hari) %>% summarise(Rata_Harga = mean(Harga, na.rm = TRUE))

ggplot(avg_harga_hari, aes(x = Hari, y = Rata_Harga)) +
  geom_line(group = 1, color = "blue", size = 1) +
  geom_point(color = "red", size = 3) +
  labs(title = "Rata-Rata Harga Berdasarkan Hari", x = "Hari", y = "Rata-Rata Harga (IDR)") +
  theme_minimal()

data_awal %>% count(Hari)

```
## Bisa disimpulkan bahwa di hari weekend terpantau harga cukup naik, sedangkan hari kamis cenderung dibawah

```{r}
#Banyaknya Kendaraan tiap Vendor 

vendor_count = data_clean %>% count(Vendor) 

ggplot(vendor_count, aes(x = reorder(Vendor, -n), y = n, fill = Vendor)) +
  geom_bar(stat = "identity", show.legend = FALSE) +  
  labs(
    title = "Jumlah Kendaraan per Vendor",
    x = "Vendor",
    y = "Jumlah Kendaraan"
  ) +
  theme_minimal() +
  theme(axis.text.x = element_text(angle = 45, hjust = 1))
```
## Disimpulkan bahwa Sheyco Tour memiliki jumlah kendaraan paling banyak

```{r}
rata_harga_per_vendor = data_clean %>% group_by(Vendor) %>% summarise(Average_Price = mean(Harga, na.rm = TRUE)) 

# Plot rata-rata harga per vendor
ggplot(rata_harga_per_vendor, aes(x = reorder(Vendor, -Average_Price), y = Average_Price, fill = Vendor)) +
  geom_bar(stat = "identity", show.legend = FALSE) +
  labs(
    title = "Harga Rata-Rata Tiap Vendor",
    x = "Vendor",
    y = "Harga Rata-Rata (IDR)"
  ) +
  theme_minimal() +
  theme(axis.text.x = element_text(angle = 45, hjust = 1)) +  
  scale_y_continuous(labels = scales::comma)

```
## Berdasarkan data, jika disandingkan dengan visualisasi data sebelumnya Sheyco Tour memiliki rata rata harga yang cukup terjangkau, namun lebih terjangkau Jogja Tour 72 walau dengan armada yang dibawah Sheyco tour

```{r}
# Heatmap
heatmap_data = data_clean %>% group_by(Vendor, Nama_Kendaraan) %>% summarise(Count = n()) %>% ungroup()

# Plot heatmap
ggplot(heatmap_data, aes(x = Vendor, y = Nama_Kendaraan, fill = Count)) +
  geom_tile() +
  scale_fill_gradient(low = "white", high = "blue") +
  labs(
    title = "Jumlah Kendaraan per Vendor dan Tipe Mobil",
    x = "Vendor",
    y = "Tipe Mobil",
    fill = "Jumlah"
  ) +
  theme_minimal() +
  theme(axis.text.x = element_text(angle = 45, hjust = 1))
```
```{r}
heatmap_data = data_clean %>%
  group_by(Vendor, Nama_Kendaraan) %>%
  summarise(Average_Harga = mean(Harga, na.rm = TRUE)) %>%
  ungroup()

# Plot heatmap
ggplot(heatmap_data, aes(x = Vendor, y = Nama_Kendaraan, fill = Average_Harga)) +
  geom_tile() +
  scale_fill_gradient(low = "white", high = "red") +
  labs(
    title = "Rata-Rata Harga Sewa per Vendor dan Tipe Mobil",
    x = "Vendor",
    y = "Tipe Mobil",
    fill = "Harga Rata-Rata (IDR)"
  ) +
  theme_minimal() +
  theme(axis.text.x = element_text(angle = 45, hjust = 1))

```
```{r}
data_rating = read_xlsx("rating_kendaraan.xlsx")

data_gabung = inner_join(data_clean, data_rating, by = "Nama_Kendaraan")
data_gabung
```

## MODELLING PAKAi Content-Based Filtering dengan Cosine Similarity
```{r}
library(proxy)
library(stringr)
library(tm)

user_price = 320000
user_keyword = "Honda"

## Filter berdasar kata kunci

```

```{r}

filtered_data <- data_clean %>%
  filter(Harga <= user_price) %>%
  filter(str_detect(Fitur, user_keyword) | 
         str_detect(Nama_Kendaraan, user_keyword) | 
         str_detect(Fitur2, user_keyword) | 
         str_detect(Fitur3, user_keyword))

# Gabungkan Nama Kendaraan dan Fasilitas dalam satu kolom baru
filtered_data <- filtered_data %>%
  mutate(combined_text = paste(
    ifelse(is.na(Nama_Kendaraan), "", Nama_Kendaraan),
    ifelse(is.na(Fitur), "", Fitur),
    ifelse(is.na(Fitur2), "", Fitur2),
    ifelse(is.na(Fitur3), "", Fitur3),
    sep = " "
  ))
```


```{r}
corpus <- Corpus(VectorSource(filtered_data$combined_text))

# Hapus stopwords dan proses teks
corpus <- tm_map(corpus, content_transformer(tolower))
corpus <- tm_map(corpus, removePunctuation)
corpus <- tm_map(corpus, removeNumbers)
corpus <- tm_map(corpus, removeWords, stopwords("en"))

dtm <- DocumentTermMatrix(corpus)

# Menghitung Cosine Similarity antar kendaraan
cosine_sim <- proxy::simil(as.matrix(dtm), method = "cosine")

# Pastikan cosine_sim adalah matriks dua dimensi
cosine_sim <- as.matrix(cosine_sim)

# Ambil nilai similarity dengan kendaraan pertama (baris pertama)
similarity_scores <- cosine_sim[1, ]

threshold <- 0.8  # Hanya kendaraan dengan similarity >= 0.8
top_recommendations <- which(similarity_scores >= threshold)

# Mendapatkan 10 rekomendasi kendaraan berdasarkan urutan similarity
recommended_vehicles <- filtered_data[top_recommendations, ]

# Tampilkan 10 rekomendasi
recommended_vehicles
```

## EVALUASI menggunakan Precision, Recall, dan F1-Score
```{r}
# Actual relevance untuk semua kendaraan
actual_relevant <- ifelse(data_clean$Harga <= user_price & 
                          (str_detect(data_clean$Nama_Kendaraan, user_keyword) | str_detect(data_clean$Fitur, user_keyword)), 1, 0)

# Rekomendasi relevan berdasarkan filter harga dan kata kunci
recommended_relevant <- ifelse(data_clean$Nama_Kendaraan %in% filtered_data$Nama_Kendaraan, 1, 0)

# Menghitung jumlah actual_relevant dan recommended_relevant tanpa NA
actual_relevant_sum <- sum(actual_relevant == 1, na.rm = TRUE)  # Mengabaikan NA
recommended_relevant_sum <- sum(recommended_relevant == 1, na.rm = TRUE)  # Mengabaikan NA

# Cek apakah actual_relevant dan recommended_relevant memiliki elemen yang relevan
if (actual_relevant_sum == 0) {
  print("Tidak ada kendaraan relevan dalam data")
} else if (recommended_relevant_sum == 0) {
  print("Tidak ada kendaraan relevan yang direkomendasikan")
} else {
  # Menghitung True Positives, False Positives, True Negatives, dan False Negatives
  TP <- sum(actual_relevant == 1 & recommended_relevant == 1, na.rm = TRUE)
  FP <- sum(actual_relevant == 0 & recommended_relevant == 1, na.rm = TRUE)
  TN <- sum(actual_relevant == 0 & recommended_relevant == 0, na.rm = TRUE)
  FN <- sum(actual_relevant == 1 & recommended_relevant == 0, na.rm = TRUE)

  # Menghindari pembagian dengan nol
  precision <- ifelse((TP + FP) == 0, 0, TP / (TP + FP))
  recall <- ifelse((TP + FN) == 0, 0, TP / (TP + FN))
  f1_score <- ifelse((precision + recall) == 0, 0, 2 * (precision * recall) / (precision + recall))

  # Menghitung Coverage
  total_items <- length(actual_relevant)  # Jumlah total kendaraan dalam katalog
  recommended_items <- sum(recommended_relevant, na.rm = TRUE)  # Jumlah kendaraan yang direkomendasikan

  coverage <- recommended_items / total_items

  # Menampilkan hasil evaluasi
  cat("Precision: ", precision, "\n")
  cat("Recall: ", recall, "\n")
  cat("F1-Score: ", f1_score, "\n")
  cat("Coverage: ", coverage, "\n")
}

```
```{r}
keyword <- "Innova"  # Kata kunci input
budget <- 500000  # Batas harga input

data_akhir <- data_clean %>%
  mutate(
    Fitur = paste(Fitur, Fitur2, Fitur3, sep = ", ") %>%      # Gabungkan dengan koma
      gsub(", NA|NA,|, NA,", "", .) %>%                      # Hilangkan "NA" jika ada
      gsub(",\\s+", ", ", .)                                 # Hilangkan spasi berlebih
  ) %>%
  select(-Fitur2, -Fitur3) 


# 1. Filter berdasarkan input pengguna
filtered_data <- data_akhir %>%
  filter(
   (grepl(keyword, Nama_Kendaraan, ignore.case = TRUE) |
     grepl(keyword, Fitur, ignore.case = TRUE)) &         
    Harga <= budget                                                       
  )

# 2. Normalisasi fitur numerik
normalized_data <- filtered_data %>%
  mutate(
    Norm_Rating = Rating / max(Rating, na.rm = TRUE),       # Normalisasi Rating
    Norm_Review = log1p(Review) / max(log1p(Review)),      # Normalisasi log(Review)
    Norm_Order = log1p(Order) / max(log1p(Order))          # Normalisasi log(Order)
  )

# 3. Membuat skor agregasi
# Bobot untuk masing-masing fitur
w_rating <- 0.4
w_review <- 0.3
w_order <- 0.3

scored_data <- normalized_data %>%
  mutate(
    Score = (w_rating * Norm_Rating) +
            (w_review * Norm_Review) +
            (w_order * Norm_Order)
  ) %>%
  arrange(desc(Score))  # Urutkan berdasarkan skor tertinggi

top_10_recommendations <- head(scored_data, 10)

# 5. Hasil rekomendasi
cat("10 Rekomendasi Terbaik:\n")
print(top_10_recommendations %>% select(Nama_Kendaraan, Harga, Vendor ,Rating, Review, Order, Score))

```
```{r}
evaluate_recommendations <- function(actual_relevant, recommended_relevant) {
  # Menghitung True Positives, False Positives, True Negatives, dan False Negatives
  TP <- sum(actual_relevant == 1 & recommended_relevant == 1, na.rm = TRUE)
  FP <- sum(actual_relevant == 0 & recommended_relevant == 1, na.rm = TRUE)
  TN <- sum(actual_relevant == 0 & recommended_relevant == 0, na.rm = TRUE)
  FN <- sum(actual_relevant == 1 & recommended_relevant == 0, na.rm = TRUE)

  # Menghindari pembagian dengan nol
  precision <- ifelse((TP + FP) == 0, 0, TP / (TP + FP))
  recall <- ifelse((TP + FN) == 0, 0, TP / (TP + FN))
  f1_score <- ifelse((precision + recall) == 0, 0, 2 * (precision * recall) / (precision + recall))

  # Menghitung Coverage
  total_items <- length(actual_relevant)  # Jumlah total kendaraan dalam katalog
  recommended_items <- sum(recommended_relevant, na.rm = TRUE)  # Jumlah kendaraan yang direkomendasikan

  coverage <- recommended_items / total_items

  # Menampilkan hasil evaluasi
  cat("Precision: ", precision, "\n")
  cat("Recall: ", recall, "\n")
  cat("F1-Score: ", f1_score, "\n")
  cat("Coverage: ", coverage, "\n")
}

actual_relevant <- ifelse(grepl(keyword, data_akhir$Nama_Kendaraan, ignore.case = TRUE) |
                           grepl(keyword, data_akhir$Fitur, ignore.case = TRUE), 1, 0)

# Membuat kolom 'recommended_relevant' untuk menunjukkan apakah kendaraan ada dalam hasil rekomendasi
recommended_relevant <- ifelse(data_akhir$Nama_Kendaraan %in% top_10_recommendations$Nama_Kendaraan, 1, 0)

# Menjalankan evaluasi
evaluate_recommendations(actual_relevant, recommended_relevant)
```



```{r}
library(shiny)
library(bslib)
library(shinyWidgets)
library(dplyr)
library(readxl)
library(DT)

# UI
ui <- fluidPage(
    theme = bs_theme(
        bg = "#f7f7f7", 
        fg = "#333333",  
        primary = "#0d6efd",
        secondary = "#6c757d",
        base_font = font_google("Lato"),  
        heading_font = font_google("Roboto Slab") 
    ),
    tags$head(
        tags$style(HTML("
            body {
                background-color: #f7f7f7;
            }
            .shiny-input-container {
                margin-bottom: 20px;
            }
            .tab-content h4 {
                color: #0d6efd;
                margin-top: 10px;
                font-weight: bold;
            }
            .panel-heading {
                background-color: #e9ecef;
                padding: 10px 15px;
                border-radius: 5px;
                font-size: 16px;
                color: #333333;
                font-family: 'Roboto Slab';
            }
            .title-header {
                text-align: center;
                color: #0d6efd;
                margin-top: 30px; 
                margin-bottom: 20px;
            }
        "))
    ),
    titlePanel(
        div(
            HTML("<h1 class='title-header'><i class='fas fa-car'></i> Rekomendasi Sewa Mobil</h1>")
        )
    ),
    sidebarLayout(
        sidebarPanel(
            HTML("<h4 style='color: #333333;'>Kriteria Pencarian</h4>"),
            textInput("keyword", "Keyword (tipe mobil, fitur, dll.)", placeholder = "Contoh: Honda"),
            numericInput("budget", "Harga Maksimal (IDR)", value = 500000, min = 0),
            sliderInput("min_rating", "Rating Minimal", min = 0, max = 5, value = 3, step = 0.1),
            actionBttn(
                inputId = "submit",
                label = "Cari",
                style = "jelly",
                color = "primary",
                icon = icon("search")
            ),
            br(),
            br(),
            helpText("Masukkan kriteria pencarian untuk menemukan mobil yang sesuai."),
            div(HTML("<hr>")),
            div(
                HTML("<p style='color: #6c757d; font-size: 12px;'>Aplikasi ini membantu Anda memilih kendaraan sewa terbaik berdasarkan data terkini.</p>")
            )
        ),
        mainPanel(
            tabsetPanel(
                tabPanel(
                    "Hasil Rekomendasi",
                    HTML("<h4 style='color: #333333;'>Rekomendasi Mobil</h4>"),
                    DTOutput("recommend_table")
                ),
                tabPanel(
                    "Data Mentah",
                    HTML("<h4 style='color: #333333;'>Data Asli</h4>"),
                    DTOutput("raw_data")
                )
            )
        )
    )
)

# Server
server <- function(input, output, session) {
    # Membaca dataset dari file lokal
    dataset <- reactive({
        read_excel("Dataset.xlsx") %>% 
            select(Field1, Field2, Field3, Vendor, Rating, Review, Order, Fitur, Fitur2, Fitur3, Harga, Hari, `Lepas Kunci`, Sopir) %>%
            rename(
                Nama_Kendaraan = Field1,
                Bagasi = Field2,
                Penumpang = Field3
            )
    })
    
    # Preprocessing dataset
    processed_data <- reactive({
        data <- dataset()
        data <- data %>%
            mutate(
                Harga = as.numeric(gsub("IDR ", "", gsub("\\.", "", Harga))),
                Rating = as.numeric(gsub(",", ".", gsub(".*\\s", "", Rating))),
                Review = as.numeric(gsub("[^0-9]", "", Review))
            )
        return(data)
    })
    
    # Rekomendasi berdasarkan keyword, budget, dan rating
    recommendation <- reactive({
        req(input$submit)  # Tunggu tombol 'Cari' ditekan
        isolate({
            hasil <- processed_data() %>%
                filter(
                    (grepl(input$keyword, Nama_Kendaraan, ignore.case = TRUE) |
                     grepl(input$keyword, Fitur, ignore.case = TRUE)) &
                    Harga <= input$budget &
                    Rating >= input$min_rating
                )
            if (nrow(hasil) == 0) {
                showModal(modalDialog(
                    title = "Tidak Ada Hasil",
                    "Tidak ditemukan mobil yang cocok dengan kriteria Anda.",
                    easyClose = TRUE,
                    footer = modalButton("Tutup")
                ))
            }
            return(hasil)
        })
    })
    
    # Menampilkan hasil rekomendasi
    output$recommend_table <- renderDT({
        req(recommendation())
        datatable(recommendation(), options = list(pageLength = 10))
    })
    
    # Menampilkan data mentah
    output$raw_data <- renderDT({
        datatable(processed_data(), options = list(pageLength = 10))
    })
}

# Menjalankan aplikasi
shinyApp(ui = ui, server = server)

```

```{r}


```

